【裁判字號】    99,聲,301
【裁判日期】    990826
【裁判案由】    返還擔保金
【裁判全文】
臺灣嘉義地方法院民事裁定               99年度聲字第301號
聲  請  人  僑銀國際租賃股份有限公司
法定代理人  乙○○
相  對  人  甲○○
上列聲請人聲請返還擔保金事件，本院裁定如下：
    主  文
聲請人關於為相對人甲○○以本院九十五年度存字第七００號提
存事件所提存之台灣中小企業銀行可轉讓定期存單，面額新臺幣
壹佰萬元（存單號碼：ＣＤＫ０１０１０９），准予返還。
聲請程序費用由相對人負擔。
    理  由
一、按訴訟終結後，供擔保人證明已定20日以上之期間，催告受
    擔保利益人行使權利而未行使者，法院應依供擔保人之聲請
    ，以裁定命返還其提存物，民事訴訟法第104 條第1 項第3
    款定有明文。另依同法第106 條，前開規定於其他依法令供
    訴訟上之擔保者準用之。而所謂「訴訟終結」，在因假扣押
    或假處分所供擔保之場合，因該擔保係為保障受擔保利益人
    因假扣押或假處分所受損害而設，倘執行法院已依假扣押或
    假處分裁定為假扣押或假處分之執行，則在執行法院撤銷執
    行程序前，受擔保利益人所受損害仍可能繼續發生，損害額
    既未確定，自難強令其行使權利，故必待假扣押或假處分之
    執行程序已撤銷，始得謂為訴訟終結」（最高法院91年度臺
    抗字第490 號、93年度臺抗字第71號裁定、95年度臺抗字第
    318號裁定意旨參照）。
二、聲請意旨略以：聲請人前遵本院94年度裁全字第109 號民事
    假扣押裁定，曾提供擔保，以本院94年度存字第215 號提存
    案件提存後（嗣經本院95年度聲字第42號民事裁定准予變換
    提存物，聲請人以95年度存字第700 號案件提存台灣中小企
    業銀行可轉讓定期存單面額新臺幣100 萬元（存單號碼：
    ＣＤＫ０１０１０９），聲請假扣押執行相對人之財產，並
    由本院執行在案。茲因聲請人已撤回假扣押執行，並聲請本
    院99年度聲字第264 號裁定代為通知相對人於一定期間內行
    使權利，而其未行使，爰聲請返還擔保金等語。
三、經查，聲請人所主張上開事實，業據提出假扣押裁定、提存
    書、變換提存物裁定暨確定證明、催告行使權利裁定暨確定
    證明等件影本為證，復經本院依職權調取94年度裁全字第10
    9 號、94年度存字第215 號、94年度執全字第169 號、95年
    度聲字第42號、95年度存字第700 號等案件卷宗核閱屬實。
    又聲請人收受上開假扣押裁定迄今已逾30日，依強制執行法
    第132 條第3 項規定，已不得再聲請執行，揆諸前開最高法
    院意旨「訴訟已經終結」。又聲請人於訴訟終結後聲請本院
    以裁定催告相對人就上開假扣押執行程序所受之損害，於21
    日內行使權利，並向本院提出為行使權利之證明，該裁定於
    99年7 月21日送達於相對人，而相對人迄未向聲請人行使權
    利，亦未向本院提出行使權利之證明等情，業經本院調取99
    年度聲字第264 號卷宗查核無誤，並有本院民事紀錄科分案
    查詢表附卷可稽，是本件聲請人聲請返還擔保金，核與法律
    規定相符，應予准許。
四、依民事訴訟法第104 條第1 項第3 款、第106 條、第95條、
    第78 條 ，裁定如主文。
中    華    民    國    99    年    8    月    26   日
                  民事第三庭  法  官  洪嘉蘭
上列正本與原本無異。
如不服本裁定，應於裁定送達後10日內，以書狀向本院提出抗告
，並繳納抗告費新臺幣1 千元。
中    華    民    國    99    年    8    月    26   日
                              書記官  陳見明

司法院資訊處製作；財團法人民間司法改革基金會備份。
